# 长投其他综合收益的处置

提问人：进击de巨人 时间：2020-07-25 21:33:04
请问陈老师，1.权益法后续计量的长投确认了其他综合收益，在处置长投的时候，为什么其他综合收益的处理要和被投资单位处置其他综合收益一样呢？2.在长投持有期间，如果被投资单位的其他综合收益转换成损益类科目了，投资单位因长投确认的其他综合收益也要转换吗？@chenyiwei

回答人：chenyiwei
1 、这与权益法具有“单行合并”的性质（特别是合并报表层面）有关。可搜索本版面此前的讨论。
2 、是。